【裁判字號】    92,毒抗,233
【裁判日期】    920516
【裁判案由】    毒品危害防制條例
【裁判全文】
臺灣高等法院刑事裁定                            九十二年度毒抗字第二三三號
    抗  告  人
    即  被  告  甲○○
右抗告人即被告因毒品危害防制條例案件，不服臺灣士林地方法院九十二年度毒聲字
第三九二號，中華民國九十二年四月二十三日裁定（聲請案號：台灣士林地方法院檢
察署九十二年度聲撤戒（二）字第十七號），提起抗告，本院裁定如左：
    主  文
抗告駁回。
    理  由
一、經查台灣士林地方法院檢察署檢察官以：抗告人即被告甲○○前因施用毒品案件
    ，自民國（下同）九十一年七月二十三日起，經送台灣台北戒治所強制戒治（八
    十八年度毒聲字第七一一六號），嗣經台灣士林地方法院於九十二年元月八日以
    九十二年度毒聲字第一一號裁定停止戒治，所餘期間（至九十二年七月二十二日
    止）並宣告付保護管束，為被告竟於保護管束期間，於九十二年三月十日之前四
    十八小時內某時間在不詳地點，施用第二級毒品安非他命，有台灣士林地方法院
    檢察署保護管束人（被告）尿液檢體監管紀錄表及台灣檢驗科技股份有限公司濫
    用藥物尿液檢驗報告（見戒執卷第十三頁），登載被告之尿液經ＥＩＡ酵素免疫
    分析初步篩檢為陽性反應，再經ＧＣ／ＭＳ氣相層析質譜儀確認，發現甲基安非
    他命及安非他命皆大於衛生署公告值（甲基安非他命１０００g/ml），因此為甲
    基安非他命陽性反性，其違反保護管束應遵守事項情節重大，爰檢附相關執行卷
    宗，依毒品防制條例第二十二條第二項之規定，聲請撤銷停止戒治，令入戒治處
    所施以強制戒治等語。
二、按停止戒治期間應付保護管束，期滿未經撤銷者，視為強制戒治期滿，其違反保
    護管束應遵守事項情節重大者，得由檢察官聲請法院裁定撤銷停止戒治。停止戒
    治之裁定經撤銷者，其停止之期間，不算入強制戒治期間，毒品危害防制條例第
    二十二條第二項定有明文。
三、查被告於停止戒治付保護管束期間（九十二年三月十日）所經採取之尿液送請鑑
    定並經複驗結果，均呈安非他命陽性反應，已如前述，其違反保護管束相關規定
    至為明顯，揆諸首揭說明，自應撤銷停止戒治，令入戒治處所施以強制戒治等語
    。
四、抗告意旨陳稱：其於停止戒治後，即未再施用毒品，何以於地檢署觀護人室經採
    取之尿液經鑑驗結果呈安非他命陽性反應，可能是其於該段期間，因並至醫院診
    治，服用醫師之處方，致誤會施用毒品，原審裁定不察，率而准許檢察官撤銷停
    止戒治，令入戒治處所施以強制戒治之聲請，顯有不當，請求本院撤銷原裁定云
    云。
五、經查抗告人即被告於停止戒治付保護管束期間（九十二年三月十日）所經採取之
    尿液，經酵素免疫分析篩檢為陽性反應，再經氣象層析質譜儀確認，發現甲基安
    非他命及安非他命皆大於衛生署公告值（甲基安非他命１０００g/ml），因此為
    甲基安非他命陽性反應，此有台灣士林地方法院檢察署保護管束人（被告）尿液
    檢體監管紀錄表、台灣檢驗科技股份有限公司濫用藥物尿液檢驗報告在卷足憑。
    被告雖辯稱：其於採尿之前有看病吃藥，其之尿液經檢出安非他命成分，恐係因
    此所引起之類似反應云云，並提出汐止體生診所、忠孝牙醫診所診斷證明書為憑
    。
六、然查甲基安非他命經口服投與後，約百分之七十於二十四小時內自尿中排出，正
    常情況下四十八小時後尿中濃度可降低至幾乎測不到之程度，此有行政院衛生署
    藥物食品檢驗局八十一年六月十日（八一）藥檢壹字第八一０九二０六函可稽，
    而氣相層析分析法為最具公信力之檢驗方法，並無出現偽陽性之可能，此有相關
    醫學文獻可參。從而，被告於採尿前之四十八小時內應有吸用甲基安非他命之犯
    行洵堪認定。又觀之被告所提出之汐止體生診所診斷證明書，雖記載被告曾於九
    十二年二月五日前去該診所門診，醫師並製開三日份之藥物供其服用等情。本院
    查縱被告確於前揭時間前去該診所求診屬實，然依照該診斷證明書之記載，被告
    所服用之藥物僅三日份（即服用至九十二年二月二十八日止），而甲基安非他命
    經口服投與後，約百分之七十於二十四小時內自尿中排出，正常情況下四十八小
    時後尿中濃度可降低至幾乎測不到之程度，已如前述，惟查被告於九十二年三月
    十日所經採取之尿液，發現有安非他命之成分，可見其於服罄該藥物後之九十二
    年三月十日前之四十八小時曾施用安非他命，即此，被告自不得執上揭診斷證明
    為有利於己之依憑。又查被告另提出之忠孝牙醫診所診斷證明書，記載被告乃於
    本件採尿後之九十二年三月十一日、同年月十三日前去該牙醫診所診治，則該診
    斷證明書自不得作為被告卸責之藉口至明。
七、綜上，因被告經觀護人所採取之尿液既經驗出安非他命陽性反應，則其於停止戒
    治付保護管束期間內仍有施用毒品之情事，難謂非違反保護管束應遵守規定而情
    節重大者。原審因檢察官之聲請，裁定將受處分人停止戒治，並令入戒治處所施
    以強制戒治，經核並無不合。受處分人濫行提起抗告，委不足採，為無理由，應
    予駁回。
八、據上論斷，應依刑事訴訟法第四百十二條裁定如主文。
中      華      民      國    九十二    年      五      月     十六     日
                              臺灣高等法院刑事第九庭
                                  審判長法  官  李  文  成
                                        法  官  官  有  明
                                        法  官  周  盈  文
右正本證明與原本無異。
不得再抗告。
                                        書記官  余  姿  慧
中      華      民      國    九十二    年      五      月     十六     日


司法院資訊處製作；財團法人民間司法改革基金會備份。
